臺灣高雄地方法院刑事判決
111年度審易字第1009號
公  訴  人  臺灣高雄地方檢察署檢察官
被      告  史獻仁


上列被告因竊盜案件，經檢察官提起公訴（111年度偵字第16714
號），本院裁定進行簡式審判程序，判決如下： 
    主  文
史獻仁犯侵入住宅竊盜罪，處有期徒刑陸月，如易科罰金，以新
臺幣壹仟元折算壹日。
未扣案之犯罪所得新臺幣貳萬貳仟壹佰元沒收，於全部或一部不
能沒收或不宜執行沒收時，追徵其價額。
    事實及理由
一、本件被告所犯為死刑、無期徒刑、最輕本刑為3年以上有期
    徒刑以外之罪，其於準備程序中就被訴事實為有罪之陳述，
    經法官告知簡式審判程序之旨，並聽取當事人之意見後，本
    院裁定進行簡式審判程序。又本件之證據調查，依刑事訴訟
    法第273條之2規定，不受同法第159條第1項、第161條之2 
    、第161條之3、第163條之1及第164條至第170條規定之限制
    ，均合先敘明。
二、本件犯罪事實及證據名稱業據檢察官於起訴書記載明確，均
    予引用如附件，並就證據部分補充：被告史獻仁於本院審理
    時之自白（見本院卷第43、49、53頁）。
三、論罪科刑：
（一）罪名：
　　　核被告所為，係犯刑法第321條第1項第1款之侵入住宅竊
      盜罪。
（二）刑罰裁量：
　　　爰以行為人之責任為基礎，審酌被告不思以正當方法獲取
      所需，竟侵入他人住宅竊取財物，侵害他人財產法益，妨
      害他人居住安寧，所為實有不該。惟念被告犯後坦承犯行
      ，態度尚可，且所竊之現金，部分已尋獲並發還被害人，
      有贓物認領保管單（見警卷第45頁）附卷可稽，兼衡被告
      之素行，本件犯罪之手段、情節、所生危害、智識程度、
      家庭生活、經濟狀況等一切具體情狀（涉被告個人隱私，
      均詳卷），量處如主文所示之刑，並諭知易科罰金之折算
      標準。
四、沒收：
　　被告因竊盜犯行所得之現金新臺幣（下同）22,100元（竊得
    28,600元扣除已尋獲並發還之6,500元），並未扣案，亦未
    實際發還被害人，為避免被告因犯罪而坐享犯罪所得，自應
    依刑法第38條之1 第1 項前段、第3 項之規定，於其所犯罪
    刑項下宣告沒收，於全部或一部不能沒收或不宜執行沒收時
    ，追徵其價額。
據上論斷，應依刑事訴訟法第273條之1第1項、第299條第1項前
段、第310條之2、第454條第2項，判決如主文。
本案經檢察官陳永盛提起公訴，檢察官陳宗吟到庭執行職務。
中　　華　　民　　國　　111 　年　　11 　 月　　1   　日
                  刑事第五庭  法  官    黃政忠 
以上正本證明與原本無異。
如不服本判決應於收受送達後20日內向本院提出上訴書狀，並應
敘述具體理由；如未敘述上訴理由者，應於上訴期間屆滿後20日
內向本院補提理由書（均須按他造當事人之人數附繕本）「切勿
逕送上級法院」。
「因疫情而遲誤不變期間，得向法院聲請回復原狀」。
中　　華　　民　　國　　111 　年　　11 　 月　　2 　  日
                              書記官    儲鳴霄
附錄本件所犯法條:
中華民國刑法第321條（加重竊盜罪）
犯前條第一項、第二項之罪而有下列情形之一者，處六月以上五
年以下有期徒刑，得併科五十萬元以下罰金：
一、侵入住宅或有人居住之建築物、船艦或隱匿其內而犯之。二
、毀越門窗、牆垣或其他安全設備而犯之。
三、攜帶兇器而犯之。
四、結夥三人以上而犯之。
五、乘火災、水災或其他災害之際而犯之。
六、在車站、港埠、航空站或其他供水、陸、空公眾運輸之舟、
車、航空機內而犯之。
前項之未遂犯罰之。

附件:
臺灣高雄地方檢察署檢察官起訴書
                                    111年度偵字第16714號
　　被　　　告　史獻仁　男　47歲（民國00年0月00日生）
　　　　　　　　　　　　住○○市○○區○○街000巷0號
　　　　　　　　　　　　居高雄市○○區○○路000○0號B棟
　　　　　　　　　　　　國民身分證統一編號：Z000000000號
上被告因竊盜案件，業經偵查終結，認應提起公訴，茲將犯罪事
實及證據並所犯法條分敘如下：
　　　　犯罪事實
一、史獻仁為蔡西遙之友人，因故得知蔡西遙址設高雄市○鎮區○
    ○街00號之住處側門未上鎖且該處存放有現金，竟意圖為自
    己不法所有，基於竊盜之犯意，於民國111年4月24日1時31
    分許至蔡西遙上址住處，徒手開啟該處側門後侵入屋內，竊
    取蔡西遙所有、放置在客廳桌下之現金新臺幣2萬8600元，
    得手後旋即騎乘車牌號碼000-0000號普通重型機車逃離現場
    。嗣經蔡西遙發覺遭竊後報警處理，經警調閱監視錄影畫面
    ，循線追查，始知上情，並扣得現金6500元(已發還蔡西遙)
    。
二、案經蔡西遙訴由高雄市政府警察局前鎮分局報告偵辦。
　　　　證據並所犯法條
一、證據清單及待證事實
編號 證據名稱 待證事實 1 被告史獻仁於警詢、偵查中之供述 被告於上開時地進入告訴人蔡西遙上址住處內，竊取告訴人所有之現金2萬8600元之事實。 2 告訴人蔡西遙於警詢中之指述 全部犯罪事實。 3 扣押筆錄、扣押物品目錄表、贓物認領保管單、車輛詳細資料報表各1份、現場照片6張、贓款6500元照片1張、監視錄影翻拍照片10張、監視錄影光碟1片 被告為上開竊盜犯行之事實。 
二、核被告史獻仁所為，係犯刑法第321條第1項第1款之侵入住
    宅竊盜罪嫌。至被告如犯罪事實欄所載之犯罪所得，請依法
    宣告沒收之；如於全部或一部不能沒收時，並追徵之。
三、至告訴暨報告意旨認被告於上開時、地所竊取之現金金額達
    6萬元乙節，為被告於警詢及偵查中堅決否認，辯稱：我竊
    取的金錢只有2萬8600元等語。而告訴人雖於警詢中陳稱：
    遭竊金額多少不是很確定，但總共約6萬多等語，然未提出
    、指出有何其他證據足以證明被告竊盜所得金額達6萬元，
    是除告訴人單一指述外，並無其他積極證據可佐，故應認被
    告此部分犯嫌不足。惟被告此部分犯嫌若成立犯罪，與上開
    起訴之部分屬事實上一行為，將為起訴效力所及，爰不另為
    不起訴處分，附此敘明。
四、依刑事訴訟法第251條第1項提起公訴。
  　此　致
臺灣高雄地方法院
中　　華　　民　　國　 111　　年　　7 　　月　　27　　日
　　　　　　　　　　　　　　　檢　察　官  陳永盛